臺灣臺中地方法院刑事判決　　　　　　　 96年度易字第650號
公　訴　人　臺灣臺中地方法院檢察署檢察官
被　　　告　丙○○
　　　　　　丁○○
上列被告因違反電子遊戲場業管理條例等案件，經檢察官聲請簡
易判決處刑（95年度偵字第19033號），本院臺中簡易庭認為不
宜逕以簡易判決處刑（95年度中簡字第3696號），改依通常程序
審理，本院判決如下：
    主    文
丙○○、丁○○共同違反未依電子遊戲場業管理條例規定辦理營
利事業登記，不得經營電子遊戲場業之規定，各處拘役伍拾伍日
，如易科罰金，均以新臺幣壹仟元折算壹日。扣案之「超級大舞
台小瑪莉」壹臺（含ＩＣ板壹塊）、新臺幣壹仟肆佰元均沒收。
    犯罪事實
一、丙○○、丁○○均明知未依電子遊戲場業管理條例之規定辦
    理營利事業登記者，不得經營電子遊戲場業，竟基於共同犯
    意聯絡，自民國九十五年八月十四日下午五時起，由丁○○
    提供「超級大舞台小瑪莉」電子遊戲機一臺，擺放在丙○○
    設在臺中市○○區○○路三段六二五之一號「來榮餐飲店」
    內，以供不特定人把玩，丙○○、丁○○即以此方式營利而
    共同經營電子遊戲場業。嗣於九十五年八月十七日下午三時
    十分，為警在上址查獲，並扣得電子遊戲機「超級大舞台小
    瑪莉」一臺（含IC板一塊）及機臺內現金新臺幣（下同）一
    千四百元。
二、案經臺中市警察局第五分局報告臺灣臺中地方法院檢察署檢
    察官偵查後聲請簡易判決處刑，後改依通常程序審理。
    理     由
一、訊據被告丙○○、丁○○坦承未向臺中縣政府申辦得經營電
    子遊戲場業之營利事業登記，而查獲之電子遊戲機確有放置
    在臺中市○○區○○路三段六二五之一號「來榮餐飲店」內
    之事實，惟均矢口否認有何違反電子戲場業管理條例之犯行
    ，被告丙○○辯稱：上開機臺是被告丁○○寄放在其餐飲店
    之儲藏室內，機臺故障不能使用，暫置店內修理云云。被告
    丁○○辯稱：該機臺係其購得欲出售賺取差價，並未對外營
    業，查獲當天是其前往修理，所以有插電云云。經查：上開
    電子遊戲機為警在「來榮餐飲店」內查獲，且有插電一節，
    業據被告丙○○、丁○○供認不諱，核與證人即查獲員警甲○○於本院審理中證述情節相符。證人甲○○證稱：查獲地
    點是餐飲店，當天下午有一名同事前往用餐，發現有這此臺
    電玩，馬上打電話到派出所回報和檢舉，員警前往取締，到
    場後其看到餐廳還有很多人用餐，角落旁有一臺電玩，被告
    丁○○坐在機臺前，當時機臺有插電正在操作中，員警以為
    被告丁○○是客人，機臺是放在一進門就可以看到的地方，
    放置在飲料冰箱旁，也有塑膠拉門，當時其到現場時，拉門
    是打開的等語。此外，並有扣案電子遊戲機「超級大舞台小
    瑪莉」一臺（含IC板一塊）及機臺內現金一千四百元可證，
    復有現場查獲照片九幀在卷可參。被告二人雖辯以該機臺係
    暫時放置求售云云，然被告丙○○原於警詢辯稱：被告丁○○表示是否可以讓之擺機臺營業，但其並未同意，其僅同意
    寄放二、三日，經被告丁○○測試後再搬走云云，復於偵查
    中辯稱：其不給被告丁○○擺放遊戲機，但被告丁○○仍強
    行寄放，只擺了二、三日云云，被告丙○○就是否同意被告
    丁○○放置該機臺，前後供述不一，已非無疑；而被告丁○○則於警詢時、偵查中及本院審理中辯稱其寄放有經被告丙○○同意云云，亦與被告丙○○於偵查中辯以係被告丁○○
    強行寄放一節不符。而被告丁○○於本院審理中辯稱：其購
    買該機臺要賣掉賺差價，並非從事電動玩具相關行業，購買
    此機臺只是想賺外快云云，然其於警詢時即供承其職業係電
    子遊戲機臺業務等語，衡諸常情，除大規模經營擺放機臺業
    者外，一般電子戲機臺多由業者寄放餐飲店、便利商店營業
    ，與本件情節相符，況倘欲出售電子遊戲機臺，當無放置他
    人經營之餐飲店內之理，而餐飲店更非出售電子戲機臺之場
    所，在店內擺設機臺求售，顯與常情有違。且倘係一時寄放
    ，惟現場係餐飲店內飲料冰箱旁，雖有拉門，惟該地點係店
    內明顯處，拉門亦係打開，為員警到場時一望即見，並非另
    有儲藏室放置，而證人甲○○亦證稱：現場並無標示或傳單
    表示這台電子遊戲機要出售之情事，足見被告二人辯以機臺
    僅係暫置修理求售，當無足採。而該機臺查獲時插電得以操
    作打玩，顯見確係擺設營業中，雖查獲時係被告丁○○正操
    作機臺，並未查獲打玩客人，然既已插電而有營業行為，即
    無解渠等二人犯行之成立。本件事證明確，被告二人犯行洵
    堪認定，應予依法論科。
二、核被告二人所為，均係違反電子遊戲場業管理條例第十五條
    之規定，應依同條例第二十二條規定論處。被告二人間具有
    犯意聯絡及行為分擔，為共同正犯。爰審酌被告二人擺設電
    子遊戲機臺營業，使主管機關無法對於一切設置電子遊戲機
    之營利事業為有效管理，惟時間甚短，數量僅一臺，尚非至
    惡，惟未能坦白認過之犯後態度等一切情狀，分別量處如主
    文所示之刑，並均諭知易科罰金之折算標準。扣案之電子遊
    戲機一臺為被告即共犯丁○○所有供犯罪所用之物；機臺內
    之現金一千四百元為被告丁○○所有用以測試機臺，業據被
    告丁○○供明，為被告即共犯丁○○所有供犯罪所用之物，
    應依刑法第三十八條第一項第二款宣告沒收。
三(一)聲請簡易判決處刑意旨另以：被告丙○○、丁○○均明知未
    依電子遊戲場業管理條例之規定辦理營利事業登記者，不得
    經營電子遊戲場業，竟基於共同犯意聯絡，自九十五年八月
    十四日下午五時起，由丁○○提供「超級大舞台小瑪莉」電
    子遊戲機一台，擺放在丙○○設在臺中市○○區○○路三段
    六二五之一號「來榮餐飲店」內之公眾得出入場所，任由不
    特定人將硬幣十元投入上開電子遊戲機內，押注分數與機器
    對賭，若押中可依機具上之不等之倍數分數，自退幣口獲得
    彩金，若未押中，則機器沒入投注金之方式，聚集賭客，與
    不特定人賭博財物，所得則兩人均分。嗣於九十五年八月十
    七日下午三時十分，為警在上址查獲，並扣得供賭博用之電
    子遊戲機「超級大舞台小瑪莉」一台（含IC板一塊）及機臺
    內之賭資一千四百元。因認被告二人另涉犯刑法第二百六十
    八條意圖營利聚眾賭博罪及第二百六十六條第一項前段賭博
    罪云云。
  (二)按犯罪事實應依證據認定之，無證據不得推定其犯罪事實。
    刑事訴訟法第一百五十四條第二項定有明文。次按認定不利
    於被告之事實，須依積極證據，苟積極證據不足為不利於被
    告事實之認定時，即應為有利於被告之認定，更不必有何有
    利之證據，有最高法院三十年上字第八一六號判例可憑。又
    所謂「積極證據足以為不利被告事實之認定」，係指據為訴
    訟上證明之全盤證據資料，在客觀上以達於通常一般之人均
    不致於有所懷疑，而得確信被告確曾犯罪之程度，若未達到
    此一程度，而有合理懷疑之存在時，即無從為被告有罪之判
    決，有最高法院七十六年臺上字第四九八六號判例意旨足參
    。
  (三)經查：本件員警查獲時並未查獲任何打玩之人，僅查獲被告
    丁○○操作機臺，按賭博罪性質上屬「必要共犯」之「對向
    犯」，亦即須二以上之行為人，彼此以相互對立之意思合致
    ，始能成立之犯罪，本件雖有扣機臺內一千四百元現金，惟
    被告二人均堅詞並未供人打玩，亦無實據可證係由客人操作
    打玩機臺，既無對賭之對象，自難認被告二人有何涉犯刑法
    第二百六十六條第一項前段賭博犯行。又本案被告二人單純
    提供機臺一臺擺設店內營業，倘認係賭博機具與賭客對賭，
    並無查得計時或自贏家收費之情形，查獲時亦適無人在場對
    賭，且僅擺設一台電子遊戲機具，情理上亦難有聚眾賭博之
    情。是故縱認被告二人係利用賭博性電子遊戲機不確定之輸
    贏機率，與不特定之賭客賭博財物，以該賭博性電子遊戲機
    出現之偶然事實決定勝負，至多在性質上僅係利用賭博性電
    子遊戲機，與不特定之賭客對賭，尚難認係基於營利之意圖
    ，應認無從成立刑法第二百六十八條之意圖營利聚眾賭博罪
    （臺灣高等法院暨所屬法院因應新修正刑事訴訟法施行座談
    會提案第五四號研討結果亦同此見解）。然此部分與上開經
    本院認定有罪之違反電子遊戲場業管理條例部分，有想像競
    合犯裁判上一罪關係，本院不另為無罪之諭知。
應依刑事訴訟法第四百五十二條、第二百九十九條第一項前段，
電子遊戲場業管理條例第二十二條，刑法第十一條前段、第二十
八條、第四十一條第一項前段、第三十八條第一項第二款，判決
如主文。
本案經檢察官乙○○到庭執行職務。
中　　華　　民　　國　　96　　年　　4 　　月　　16　　日
                  刑事第十四庭  審判長法  官  陳  葳
                                      法  官  洪堯讚
                                      法  官  林世民
上正本證明與原本無異。
如不服本判決，應於收受本判決後十日內向本院提出上訴書狀，
其未敘述上訴理由者，並得於提起上訴後十日內向本院補提理由
書狀（均須按他造當事人之人數附繕本）「切勿逕送上級法院」
。
                                      書記官  張雅如
中　　華　　民　　國　　96　　年　　4 　　月　　19　　日
附錄法條：
電子遊戲場業管理條例第十五條
未依本條例規定辦理營利事業登記者，不得經營電子遊戲場業。
電子遊戲場業管理條例第二十二條
違反第十五條規定者，處行為人一年以下有期徒刑、拘役或科或
科新臺幣五十萬元以上二百五十萬元以下罰金。
